臺灣高等法院臺南分院刑事判決　　　　 96年度上訴字第985號
上　訴　人
即　被　告　甲○○
　　　　　　　　　　現另案在臺灣臺南監獄臺南分監執行中
上列上訴人因違反毒品危害防制條例案件，不服臺灣臺南地方法
院96年度訴字第713號中華民國96年6月29日第一審判決（起訴案
號：臺灣臺南地方法院檢察署96年度毒偵字第977號），提起上
訴，被告於本院審理時為有罪之陳述，本院裁定進行簡式審判程
序，判決如下：
    主  文
原判決撤銷。
甲○○施用第一級毒品，累犯，處有期徒刑壹年，減為有期徒刑
陸月，如易科罰金以新台幣壹仟元折算壹日。
    事  實
一、甲○○前於民國92年間，因詐欺案件，經臺灣臺南地方法院
    以93年度易字第808號判處有期徒刑4月，嗣因甲○○上訴後
    又撤回，而於94年3月7日確定，並於94年11月10日縮短刑期
    執行完畢；甲○○並曾於93年間，因施用毒品案件，經臺灣
    臺南地方法院裁定送觀察、勒戒後，又因有繼續施用傾向，
    而裁定施以強制戒治1年，並於94年7月20日戒治期滿。詎甲
    ○○仍未戒除毒癮且不知悔改，復於96年1月27日某時，在
    臺南市○○路670號臺南市立醫院內，施用第1級毒品海洛因
    1次。嗣於96年1月29日上午11時許，經警通知其前往警局採
    集尿液檢體送驗結果，呈嗎啡陽性反應而查獲。
二、案經臺南市警察局第一分局報告臺灣臺南地方法院檢察署檢
    察官偵查起訴。
    理  由
一、本件被告甲○○所犯為死刑、無期徒刑或最輕本刑為3年以
    上有期徒刑以外之罪，其於審理程序中就被訴事實為有罪之
    陳述，經審判長告知簡式審判程序之旨，並聽取當事人之意
    見後，爰依刑事訴訟法第273條之1第1項規定，裁定進行簡
    式審判程序；又本案之證據調查，依刑事訴訟法第273條之2
    規定，不受同法第159條第1項、第161條之2、第161條之3、
    第163條之1及第164條至第170條規定之限制，均合先敘明。
二、上揭犯罪事實，業據被告於警詢、偵查、原審及本院審理時
    坦承不諱，且被告經警於96年1月29日採集尿液（尿液檢體
    編號為CＺ00000000000）送檢驗結果，呈嗎啡陽性反應，有
    應送尿液採驗人尿液檢體採集送驗紀錄表、正修科技大學超
    微量研究科技中心於96年2月26日出具之檢驗報告各一紙附
    卷可稽。按海洛因係由可待因及嗎啡等經化學合成而製得，
    經注射進入人體後，因代謝而分解又生成可待因及嗎啡，因
    此施打海洛因後，由尿液檢驗結果仍為可待因及嗎啡反應，
    是以，被告自白施打海洛因，而採尿化驗之結果呈現可待因
    及嗎啡陽性反應，核屬科學上合理之現象，並足認被告有施
    用第一級毒品之犯行。綜上所查，被告自白核與事實相符，
    本件事證明確，被告犯行堪以認定。
三、查海洛因為第一級毒品，毒品危害防制條例第2條第2項第1
    款定有明文。是核被告所為，係犯毒品危害防制條例第10條
    第1項之施用第一級毒品罪。其施用前持有第一級毒品之低
    度行為，為施用第一級毒品之高度行為所吸收，不另論罪。
    又被告前因詐欺案件，經原審法院以93年度易字第808號判
    決判處有期徒刑4月確定，而於94年11月10日縮短刑期執行
    完畢，其於五年以內故意再犯本件有期徒刑以上之罪，為累
    犯，應依刑法第47條第1項之規定加重其刑。按中華民國九
    十六年罪犯減刑條例業經立法院於96年6月15日三讀通過，
    並定於96年7月16日施行。而犯罪在中華民國96年4月24日以
    前者，除本條例另有規定外，依下列規定減刑：一、死刑減
    為無期徒刑。二、無期徒刑減為有期徒刑二十年。三、有期
    徒刑、拘役或罰金，減其刑或金額二分之一。中華民國九十
    六年罪犯減刑條例第2條第1項定有明文。經查，被告甲○○
    於96年1月27日犯本件毒品危害防制條例第10條第1項施用第
    一級毒品之罪，其犯罪時間，在中華民國96年4月24日以前
    ，所犯上開之罪，復無不得減刑之例外情形，自合於上開條
    例第2條第1項第3款之規定，應予減刑。並依法先加後減之
    。
四、原審以被告之犯行，事證明確，予以論罪科刑，固非無見。
    惟查：原判決宣示後，中華民國九十六年罪犯減刑條例業經
    立法院於96年6月15日三讀通過，並自96年7月16日施行，原
    審未及引用該條例之規定，就被告之宣告刑予以減刑，自有
    未恰。雖被告上訴意旨，任意指摘原判決量刑過重，固不足
    取，惟原判決既上開可議之處，自應由本院予以撤銷改判。
    爰審酌被告施用毒品自戕身心，尚未生巨大危害於整體社會
    ，及其犯罪後坦承犯行，態度良好等一切情狀，量處有期徒
    刑一年，以資懲儆。並依上開減刑條例之規定減為如主文所
    示之刑。並諭知易科罰金之折算標準。
據上論斷，應依刑事訴訟法第273條之1第1項、第369條第1項前
段、第364條、第299條第1項前段，毒品危害防制條例第10條第1
項，刑法第11條前段、第41條第1項，中華年國九十六年罪犯減
刑條例第2條第1項第3款、第7條、第9條，判決如主文。
本案經檢察官劉得鉦到庭執行職務。
中　　華　　民　　國　　96　　年　　9 　　月　　28　　日
                  刑事第六庭  審判長法官  蔡崇義
                                    法官  董武全
                                    法官  曾文欣
以上正本證明與原本無異。
如不服本判決，應於收受本判決後十日內向本院提出上訴書狀。
其未敘述上訴理由者並得於提起上訴後十日內向本院補提理由書
狀（均須按他造當事人之人數附繕本）「切勿逕送上級法院」。
　　　　　　　　　　　　　　　　　　書記官  李育儒
中　　華　　民　　國　　96　　年　　9 　　月　　29　　日
附錄：本案科刑法條全文
毒品危害防制條例第10條
施用第一級毒品者，處6月以上5年以下有期徒刑。
施用第二級毒品者，處3年以下有期徒刑。
